臺灣高等法院民事裁定
109年度聲字第87號
聲  請  人  鄭吳阿春
            鄭志成  
            鄭三和  
共      同
訴訟代理人  蔡文玉律師
上列聲請人因與相對人鄭秀冬、曹鄭秀美、鄭光明、鄭銘鐘、鄭
明榮、鄭銘保、鄭凱文、鄭凱中間請求履行協議等事件（本院10
7年度上易字第637號），聲請訴訟救助，本院裁定如下：
    主  文
聲請駁回。
    理  由
一、按當事人因無資力支出訴訟費用而聲請訴訟救助者，關於無資力支出訴訟費用之事由，應提出可使法院信其主張為真實之證據，以釋明之，此觀民事訴訟法第109條第2項、第284條規定自明。又所謂無資力支出訴訟費用，係指窘於生活，且缺乏經濟信用，並無籌措款項以支出訴訟費用之信用技能者而言。次按聲請人在同一訴訟事件曾經繳納裁判費，而於訴訟進行中不能釋明其經濟狀況確有重大之變遷，不得遽請救助。 
二、本件聲請人鄭吳阿春、鄭志成、鄭三和（下各以姓名稱之，
    合稱聲請人）對於臺灣臺北地方法院民國（下同）106年度
    重訴字第235號（下稱本件訴訟一審）判決提起上訴，僅繳
    納第二審裁判費新臺幣（下同）1萬1070元【見本院107年度
    上易字第637號（下稱本件訴訟二審）卷1第20頁收據】，尚
    欠26萬4330元未據繳納，並聲請訴訟救助。聲請意旨略以：
    鄭吳阿春、鄭志成、鄭三和於107年所得依序為8萬6378元、
    7萬2825元、3萬7778元，低於臺北市及新北市107年平均每
    人每年消費支出，相對人於108年12月16日本件訴訟二審準
    備程序，自承未將出租臺北市○○區○○街000號1樓建物之租金
    交予伊等，且鄭吳阿春高齡80歲，身體狀況不佳，鄭志成以
    打零工維生，鄭三和擺攤販售食品，伊等之經濟困窘，已無
    資力繳納裁判費，爰依民事訴訟法第107條第1項規定聲請訴
    訟救助等語。
三、經查，聲請人主張其等無資力支出訴訟費用，固據提出行政
    院主計處家庭收支調查資料、107年度綜合所得稅各類所得
    資料清單、鄭吳阿春之診斷證明書（見本院卷第9至19頁）
    為證。惟查，聲請人在本件訴訟二審程序，曾繳納上訴裁判
    費1萬1070元，並於本件訴訟一、二審均委任律師為訴訟代
    理人，有自行收納款項收據、委任書（見本件訴訟一審卷第
    29、35頁，二審卷1第19、71頁）可按。又依本院調閱稅務
    電子閘門財產所得調件明細表，鄭吳阿春於107年度有營利
    所得4萬6216元、利息所得2,384元、租賃所得3萬7778元，
    名下有54筆不動產，財產總額為1263萬1805元；鄭志成於10
    7年度有利息所得3萬5047元，名下有5筆不動產，財產總額
    為214萬7262元；鄭三和於107年度有租賃所得3萬7778元，
    名下有5筆不動產，財產總額為214萬7262元（見限閱卷）。
    以上開所得及財產狀況，尚難認聲請人窘於生活，且缺乏籌
    措款項之經濟上信用。又聲請人所提證據，亦不能釋明其等
    提起上訴繳納二審裁判費後，經濟狀況有何重大之變遷，致
    無資力繳交應補繳之二審裁判費。依上開說明，本件聲請訴
    訟救助，自有未合，不應准許。
四、據上論結，本件聲請為無理由，爰裁定如主文。
中　　華　　民　　國　　109 　年　　3 　　月　　16　　日
                  民事第二十一庭
                          審判長法  官  翁昭蓉
                                法  官  羅惠雯
                                法  官  劉又菁
正本係照原本作成。
如不服本裁定，應於收受送達後10日內向本院提出抗告狀，並應
繳納抗告費新臺幣１千元。
中　　華　　民　　國　　109 　年　　3 　　月　　17　　日
　　　　　　　　　　　　　      書記官  林吟玲